【裁判字號】    98,易,3737
【裁判日期】    990317
【裁判案由】    業務侵占等
【裁判全文】
臺灣臺北地方法院刑事判決              98年度易字第3737號
公  訴  人  臺灣臺北地方法院檢察署檢察官
被      告  甲○○
上列被告因業務侵占等案件，經檢察官提起公訴（98年度偵字第
279744號），嗣於本院準備程序中，被告就被訴事實為有罪之陳
述，經告以簡式審判之要旨，並聽取當事人意見後，本院合議庭
裁定由受命法官獨任進行簡式審判程序，判決如下：
    主  文
甲○○犯業務侵占罪，累犯，處有期徒刑捌月。又犯竊盜罪，累
犯，處有期徒刑伍月。應執行有期徒刑壹年。
    事  實
一、甲○○前曾於民國91年間，因違反兒童及少年性交易防制條
    例案件，經本院以91年度簡字第3212號判決，處有期徒刑6
    月確定，於民國92年2月14日易科罰金執行完畢。嗣又於93
    年間，因偽造文書案件，經本院以93年度簡字第1996號判決
    ，處有期徒刑4月確定；及因違反兒童及少年性交易防制條
    例案件，經臺灣桃園地方法院以93年度桃簡字第1453號判決
    ，處有期徒刑6月確定；於95年間，因詐欺案件，經本院以
    95年度簡字第2345號判決，處有期徒刑3月確定，上開3罪經
    本院以96年度聲字第4號裁定定其應執行刑為有期徒刑1年，
    於96年5月23日執行完畢。嗣又於97年間，因違反兒童及少
    年性交易防制條例案件，經本院以96年度簡字第3811號判決
    ，處有期徒刑4月確定；因業務侵占等案件，經臺灣士林地
    方法院以97年度易字第111號判決，就業務侵占部分處有期
    徒刑7月，竊盜部分處有期徒刑4月，定應執行有期徒刑9月
    確定，再經臺灣士林地方法院以97年度聲字第1828號裁定，
    就上開業務侵占等案件所判決之有期徒刑，與上開違反兒童
    及少年性交易防制條例案件所處有期徒刑4月合併定執行刑1
    年確定，而於98年5月2日縮刑期滿執行完畢。詎仍不知悔改
    ，其自98年11月2日起受僱在統一超商天津門市加盟店（址
    設臺北市○○區○○街65號）擔任收銀店員之職務，負責銷
    售、收銀等業務，為從事業務之人，竟意圖為自己不法之所
    有，分別基於業務侵占及竊盜之犯意，於98年11月23日上午
    3時許，在上址超商內：（一）侵占店內收銀機內，屬其因
    業務關係而持有之現金新臺幣（下同）47,907元、悠遊卡18
    張、電話卡20張、POEN講行動電話儲值卡10張、遠傳易付儲
    值卡16張、台灣大哥大預付儲值卡10張、中華電信儲值卡6
    張、和信電訊儲值卡5張、家樂福電信儲值卡4張、高速公路
    電子收費1萬張、統一超商ICASH卡5張、保險套4個、永恆紀
    元DVD3片、永恆紀元網路遊戲專科1本、香菸4條、衣服3件
    、內褲3件、去漬霸洗衣粉2罐、耳機2件、無線上網卡1張、
    各類遊戲點數卡170張、口罩13個、酷鼻涼1個、歐護防蚊液
    1罐、保險套4盒、DOCTOR提神液2罐、萬應白花油1瓶、綠油
    精1瓶、曼秀雷敦1罐、清新舒緩霜1罐、DOCTOR清新舒緩霜1
    罐、ICASH卡20張及7-11點數兌換卡7包等物。（二）竊取該
    店負責人孔千菱置放在店內之ACAR小型筆電1台及滑鼠墊1個
    等物。得手後隨即逃離現場，並將現金4萬餘元花用殆盡。
    嗣於同日上午4時許，經警方通知孔千菱店內無人，並於98
    年11月24日下午1時25分，為警在臺北市中正區捷運中正紀
    念堂站查獲甲○○，始查悉上情。
二、案經孔千菱訴由臺北市政府警察局中山分局報告臺灣臺北地
    方法院檢察署檢察官偵查起訴。
    理  由
一、按除被告所犯為死刑、無期徒刑、最輕本刑為3年以上有期
    徒刑之罪或高等法院管轄第一審案件者外，於法院行準備程
    序進行中，被告先就被訴事實為有罪之陳述時，審判長得告
    知被告簡式審判程序之旨，並聽取當事人、代理人、辯護人
    及輔佐人之意見後，裁定進行簡式審判程序；且受命法官行
    準備程序，與法院或審判長有同一之權限；又簡式審判程序
    之證據調查，不受刑事訴訟法第159條第1項、第161條之2、
    第161條之3、第163條之1及第164條至第170條規定之限制，
    刑事訴訟法第273條之1第1項、第279條第2項前段、第273條
    之2分別定有明文。本案被告甲○○所為，係犯死刑、無期
    徒刑、最輕本刑為3年以上有期徒刑以外之罪，其於準備程
    序中就被訴事實為有罪之陳述，經法官告知簡式審判程序之
    旨，並聽取公訴人、被告之意見後，認為適宜由受命法官獨
    任進行簡式審判程序，依刑事訴訟法第273條之1第1項規定
    ，經合議庭裁定由受命法官獨任進行審判程序，合先敘明。
二、上揭犯罪事實，業據被告甲○○於警詢、偵訊及本院訊問時
    坦承不諱，核與證人孔千菱證述之情節大致相符，並有搜索
    扣押筆錄、贓物清冊、扣押物品目錄表（偵卷18至29頁）、
    臺北市政府警察局物品發還領據（偵卷第30至32頁）、被害
    人提出之清點文書（偵卷第39至44頁）、採證照片2幀（偵
    卷第45、46頁）等在卷可稽，堪認被告之自白應與事實相符
    ，本件事證明確，被告犯行洵堪認定，應予依法論科。
三、核被告所為，分別係犯刑法第336條第2項之業務侵占罪及同
    法第320條第1項之普通竊盜罪。按數行為於同時同地或密切
    接近之時地實施，侵害同一之法益，各行為之獨立性極為薄
    弱，依一般社會健全觀念，在時間差距上，難以強行分開，
    在刑法評價上，以視為數個舉動之接續施行，合為包括之一
    行為予以評價，較為合理，則屬接續犯。被告於密接之時間
    ，接續侵占及竊取事實欄一（一）、（二）所示之物品，應
    視為數個侵占或竊盜舉動之接續執行，而為接續犯。而其所
    犯業務侵占罪及竊盜罪，犯意各別，行為互殊，應予分論併
    罰。又被告有如犯罪事實欄內所示之之前案紀錄，有臺灣高
    等法院被告前案紀錄表附卷可稽，其於徒刑執行完畢後5年
    內，故意再犯本案有期徒刑以上之上揭二罪，均為累犯，各
    應依刑法第47條第1項規定加重其刑。爰審酌被告因工作不
    愉快，屢遭指責，即憤而為上開犯罪行為，所為破壞雇主與
    員工間之信任關係，及其侵占與竊取之財物數額，及其犯罪
    之手段、生活狀況、品行、智識程度及犯罪後坦承犯行，態
    度良好等一切情狀，分別就其所犯上開二罪，量處如主文所
    示之刑，並定其應執行刑，以資懲儆。
據上論斷，應依刑事訴訟法第299條第1項前段、第273條之1第1
項、第284條之1，刑法第320條第1項、第336條第2項、第47條第
1項、第51條第5款，刑法施行法第1條之1，判決如主文。
本案經檢察官文家倩到庭執行職務。
中    華    民    國    99    年     3    月    17    日
                  刑事第十五庭  法  官  黃桂興
上正本證明與原本無異。
如不服本判決應於收受送達後10日內向本院提出上訴書狀，並應
敘述具體理由；其未敘述上訴理由者，應於上訴期間屆滿後20日
內向本院補提理由書（均須按他造當事人之人數附繕本）「切勿
逕送上級法院」。
                                書記官  陳品潔
中    華    民    國    99    年     3    月    17    日

附錄本案論罪科刑法條全文：
中華民國刑法第320條
意圖為自己或第三人不法之所有，而竊取他人之動產者，為竊盜
罪，處5 年以下有期徒刑、拘役或5 百元以下罰金。
意圖為自己或第三人不法之利益，而竊佔他人之不動產者，依前
項之規定處斷。
前二項之未遂犯罰之。
中華民國刑法第336條
對於公務上或因公益所持有之物，犯前條第1 項之罪者，處1 年
以上7 年以下有期徒刑，得併科5 千元以下罰金。
對於業務上所持有之物，犯前條第1項之罪者，處6月以上5年以
下有期徒刑，得併科3千元以下罰金。
前二項之未遂犯罰之。

司法院資訊處製作；財團法人民間司法改革基金會備份。
